# 请教陈老师关于小企业会计准则披露问题。

提问人：胡小莫儿 时间：2022-02-11 09:24:04
1.企业执行小企业会计准则，收入均为生产销售商品收入，存在厂房办公室租赁，应收其他应收依据账龄组合计提坏账，请教陈老师企业是否可以不执行新收入、新租赁、新金融工具准则 2.企业执行小企业会计准则，是高新技术企业，存在研发费用，所得税汇算清缴时研发费用加计扣除。小企业会计准则报表中管理费用其中项有研究费用报表项目，请教陈老师研发费用是在管理费用其中研究费用报表项目列报？还是新增加研发费用报表项目列报？

回答人：chenyiwei
1 、执行小企业会计准则的企业，不执行新金融工具、收入和租赁准则。
2 、既然执行小企业准则，则报表猎豹按照小企业准则规定的格式，不执行适用于企业会计准则的格式。